HOJA DE VIDA

FRED EDER FERNANDEZ FREIRE. PSICOLOGO – ABOGADO - MAGISTER EN CRIMINALÍSTICA Y CIENCIAS FORENSES

CARRERA 24 N° 17^a -04 Apto 302 CALI VALLE DEL CAUCA TELÉFONO. 3206202769 fredfernandez3@hotmail.com



CC N. 4653117 DE CALOTO (C) - (49 AÑOS)

PERFIL PROFESIONAL

PSICOLOGO ENFOQUE PSICODINÁMICO, CON ACREDITACIÓN EN PSICOLOGÍA JURÍDICA FORENSE E INVESTIGACION PARA DIFERENTES ÁREAS SOCIALES. ÉTNICAS Y DIFERENCIALES. DE FORMACIÓN COMPLEMENTARIA PROFESIONAL EN LEYES (DERECHO) Y MAESTRÍA EN CIENCIAS FORENSES (ÉNFASIS EN PSICOLOGÍA, SOCIOLOGÍA, Y ANTROPOLOGÍA ENTRE OTRAS). QUINCE AÑOS DE EXPERIENCIA LABORAL EN EL SECTOR PÚBLICO, EN FUNCIONES DE DIAGNÓSTICO Y ATENCIÓN PSICOSOCIAL A COMUNIDADES DE ÁREA RURAL Y URBANA. SECRETARIA TÉCNICA MESAS TERRITORIALES DE VÍCTIMAS, JUSTICIA TRANSICIONAL, MUJER, GÉNERO, JUVENTUD, DISCAPACIDAD, NIÑAS Y NIÑOS, PARTICIPACIÓN, ADULTO MAYOR, RIESGOS Y DESASTRES ENTRE OTRAS. CONCILIADOR EN EQUIDAD. RESOLUCIÓN DE CONFLICTOS Y NEGOCIACIÓN. VERIFICACIÓN PARA LA GARANTÍA Y RESTABLECIMIENTO DE DERECHOS EN TEMAS DE VIOLENCIAS, GÉNERO, ABUSO SEXUAL, RECLUTAMIENTO FORZADO, MALTRATO INFANTIL E ASISTENCIA ALIMENTARIA. PROGRAMAS DE ATENCIÓN SOCIAL. POLÍTICAS PÚBLICAS Y RUTAS INTEGRALES DE ATENCIÓN. DE DIAGNOSTICO ΕN SALUD MENTAL, SUSTENTACIÓN **INFORMES** PSICOSOCIALES ANTE SISTEMA DE JUSTICIA Y ENTES DE CONTROL. INVESTIGACION DE CAMPO PSICOSOCIAL DESDE ENFOQUE SISTÉMICO. CONOCIMIENTOS NORMATIVOS, LEY 1448/2011, ACTO LEGISLATIVO 01/2017 (SIVJRNR), DECRETO 1650/2022 MSPS (PAPSIVI), MANEJO DE PROGRAMAS OFIMÁTICOS. HABILIDADES PARA EL TRABAJO EN EQUIPO, ADAPTABILIDAD, RELACIONES INTERPERSONALES. PERSONA RESPETUOSO DE LA VIDA. RESPONSABLE, CUMPLIDOR DEL DEBER, HONESTO Y ENFOCADO EN LAS METAS A CUMPLIR.

FORMACIÓN ACADÉMICA

PROFESIONAL:

PSICOLOGO

UNIVERSIDAD COOPERATIVA DE COLOMBIA. CALI VALLE. 2003. REG/76-4980 SDSV.

FORMACION PROFESIONAL COMPLEMENTARIA:

ABOGADO

FUNDACIÓN UNIVERSITARIA DE POPAYÁN. SEPTIEMBRE DE 2021. REG/ 377945 CSJ.

FORMACION COMPLEMENTARIA DE POSGRADO:

MAESTRIA EN CRIMINALÍSTICA Y CIENCIAS FORENSES (UNIVERSIDAD LIBRE DE CALI VALLE. 2016)

OTROS ESTUDIOS:

- DIPLOMADO EN ADMINISTRACIÓN DE JUSTICIA EN EQUIDAD. UNIVERSIDAD NACIONAL DE COLOMBIA 16/12/2015
- DIPLOMADO DERECHOS HUMANOS Y CONSTRUCCIÓN DE PAZ PARA SERVIDORES PÚBLICOS Y LÍDERES COMUNITARIOS. ESCUELA SUPERIOR DE ADMINISTRACIÓN PÚBLICA 23/10/2018
- DIPLOMADO EN CONTROL SOCIAL A LA GESTIÓN PUBLICA. CONTRALORÍA GENERAL DE LA NACIÓN 03/10/2019
- DIPLOMADO ADMINISTRACIÓN DE JUSTICIA EN EQUIDAD.
 UNIVERSIDAD NACIONAL MINIJUSTICIA Y DERECHO USAID 12/16/2015
- CURSO VIRTUAL FORMACIÓN EN HERRAMIENTAS PARA DEFENDER A LAS MUJERES DE LA VIOLENCIA DENTRO Y FUERA DEL CONFLICTO ARMADO. FENALPER 12/06/2017
- CURSO VIRTUAL FUNCIONES TRANSITORIAS DE POLICÍA JUDICIAL PARA COMISARÍAS DE FAMILIA. FISCALÍA GENERAL DE LA NACIÓN 08/11/2018
- MÓDULO POLITICA CRIMINAL Y GARANTISMO PENAL. UNIVERSIDAD DE BARCELONA ESPAÑA 2016.
- CURSO 50 HORAS SISTEMA DE GESTIÓN DE LA SEGURIDAD Y SALUD EN EL TRABAJO (SG-SST) RESOLUCIÓN NO. 4927 DE 2016. 2021-11-03.

CAMPOS DE INTERVENCIÓN

- ATENCIÓN PSICOSOCIAL INTEGRAL A VÍCTIMAS DEL CONFLICTO ARMADO, ENFOQUE DIFERENCIAL E INCLUSIÓN, POBLACIÓN VULNERABLE.
- PROMOCIÓN DE LA POLITICA NACIONAL DE SALUD MENTAL ARTÍCULO 49 CONSTITUCIONAL - LEY 1616/ 2013 - DECRETO LEY 4107/2011 - RESOLUCIÓN 1841/2013
- DIAGNOSTICO EN SALUD MENTAL INDIVIDUAL, FAMILIA, GRUPOS, COMUNIDAD, DESDE EL MANUAL DIAGNÓSTICO Y ESTADÍSTICO DE LOS TRASTORNOS MENTALES QUINTA EDICIÓN (DSM-V).
- INTERVENCIÓN EN CRISIS Y EMERGENCIAS DE ATENCIÓN PSICOSOCIAL.
- INVESTIGACIÓN DE CAMPO PSICOSOCIAL.
- ABORDAJE PSICOSOCIAL INTERINSTITUCIONAL Y MANEJO DE PLATAFORMAS NACIONALES, DEPARTAMENTALES Y TERRITORIALES.
- ELABORACIÓN, PRESENTACIÓN Y SUSTENTACIÓN DE INFORMES PSICOSOCIALES ANTES ENTIDADES ESTATALES, PRIVADAS Y ONG.
- ASISTENCIA PSICOSOCIAL EN EL SISTEMA DE RESPONSABILIDAD PENAL PARA ADOLESCENTES (LEY 1098 DE 2006)
- ASESORÍA EN PSICOLOGÍA JURÍDICA Y FORENSE.
- CONCILIADOR EN EQUIDAD, RESOLUCIÓN DE CONFLICTOS Y NEGOCIACIÓN EN ASUNTOS ÉTNICOS INTERCULTURALES.
- CAPACITACIÓN Y FORMACIÓN EN LIDERAZGO COMUNITARIO.
- ACCESORIA EN PROBLEMÁTICA SOCIAL Y DERECHOS HUMANOS.
- FORMULACIÓN E IMPLEMENTACIÓN DE POLÍTICAS PÚBLICAS.
- CLIMA ORGANIZACIONAL.
- NORMATIVIDAD COLOMBIANA Y DERECHO.

EXPERIENCIA LABORAL

MESA TERRITORIAL DE VICTIMAS CALOTO CAUCA

PSICÓLOGO - ABOGADO

Jefe Inmediato: Edgar Alberto Vidal

Tiempo: 2022

Teléfono: 3104338768

Logros: Asesoría legal y psicosocial circunscripción especial de paz.

COMISARIA DE FAMILIA CALOTO CAUCA

PSICÓLOGO FORENSE

Jefe Inmediato: Olga Lucia Valencia

Tiempo: 2011-2022 Teléfono: 3116344990

Logros: Verificación para la garantía y restablecimiento de derechos

NNA, juventud, familia, comunidad y víctimas del conflicto armado.

UNIVERSIDAD COOPERATIVA DE COLOMBIA

PSICÓLOGO EDUCATIVO- DOCENTE CATEDRATICO

Jefe Inmediato: Ariadne Pineda

Tiempo: 2008

. Teléfono: 3014147220

Promoción de la psicología Industrial Logros:

HOSPITAL PSIQUIÁTRICO UNIVERSITARIO DEL VALLE

PSICÓLOGO EDUCATIVO-CLINICO

Jefe Inmediato: Alba Lucia Marmoleño

Tiempo: 2005-2006-2007

Teléfono: Logros: 6821800 Santiago de Cali

Prevención y promoción de la salud mental, Dx En Salud

Mental, pandillas, delincuencia juvenil, milicias urbanas.

RESGUARDO INDIGENA DE HUELLAS

PSICOLOGO ASESOR

Jefe Inmediato: Ana Deida Secue Rivera (Gobernadora)

2005-2006-2007 Tiempo:

0928258494 Caloto Cauca Teléfono:

Logros: Dx en Salud Mental -

Restauración de la Norma Para la Convivencia NASA, en el marco del conflicto

armado.

INSTITUCION EDUCATIVA JOAQUIN DE CAYZEDO Y CUERO. (CALI)

PSICOLOGO INSTITUCIONAL

Jefe Inmediato:
Tiempo Laborado: Magíster, Olmer Gallego Guarín 1999-2000-2001-2002-2003-2004 Teléfono: 3350835 - 3352170 Santiago de Cali

Logros: Proyecto de Vida Institucional

INSTITUCION EDUCATIVA ALVARO ECHEVERRI PEREA

PSICOLOGO INSTITUCIONAL

Jefe Inmediato: Licenciada Consuelo Hurtado 2000-2001-2002-2003-2004 Tiempo:

Teléfono: 3350835 - 3352170 Santiago de Cali

Logros: Proyecto de Vida Institucional

FUNDACIÓN SOCIAL Y COMUNITARIA EL PROGRESO (CALI)

CAPACITACIÓN EN FORMACIÓN EN LIDERAZGO COMUNITARIO.

Jefe Inmediato: Dra. Yolima Perea

Tiempo: 2000 - 2002

Teléfono: 3357897 Santiago de Cali

Formación de Lideres Comunitarios Logros:

FISCALIA GENERAL DE LA NACIÓN (CALI)

PSICOLOGO CAPACITADOR. CAPACITACIÓN A FISCALES REGIONALES, PROYECTO DE VIDA LABORAL, FAMILIAR Y PERSONAL. ANÁLISIS DE LA PROBLEMÁTICA SOCIAL DELICTIVA Y CONTRIBUCIÓN A LA RESOLUCIÓN DE CONFLICTOS

Jefe Inmediato: Dr. Diego Rojas director regional de fiscalia .R Valle.

Tiempo: 2003

Teléfono: 883060 Santiago de Cali

Logros: Sensibilización, proyecto de vida laboral, mejor servicio a

la comunidad y análisis criminológico del contexto regional.

DEPARTAMENTO ADMINISTRATIVO DE SEGURIDAD D.A.S R/ VALLE PSICÓLOGO. OFICINA DE DERECHOS HUMANOS.

Jefe Inmediato: Dr. Lucy Mancilla

Tiempo: 1998 -2001

Teléfono: 6657760 - 3104938559 Santiago de Cali.

Logros: Accesoria en Problemática Social y derechos humanos.

REFERENCIAS

DOCTOR: JOAQUIN EDWARDO CASTAÑEDA MEDINA Abogado, Especialista en derecho Administrativo (Secretario de Gobierno Alcaldía Caloto Cauca) Tel: 3108941219 Santiago de Cali

DOCTORA: OLGA LUCIA VALENCIA VALDERRAMA y Abogada especialista en Derechos Humanos.

Tel: 3116344990 – Departamentos del Cauca y Valle.

DOCTORA: LUCY MANCILLA MARULANDA Especialista en derecho

Administrativo – D/Humanos Tel: 3104938559 Santiago de Cali

DOCTOR: RICARDO A. NAÑEZ ZÚÑIGA. Magíster en Educación y Desarrollo Humano. .

Tel:- 3122956341, Departamento del Valle.

FRED EDER FERNANDEZ FREIRE

CC N° 4653117 PSICOLOGO ABOGADO

MAGISTER CRIMINALISTICA Y CIENCIAS FORENSES

TI: 3206202769

EMAIL: fredfernandez3@hotmail.com